臺灣板橋地方法院刑事判決　　　　　　　　　　　　九十三年度訴字第一五四九號
　　公　訴　人　臺灣板橋地方法院檢察署檢察官
　　被　　　告　丁○○
　　指定辯護人　本院公設辯護人　乙○○
右列被告因偽造有價證券等案件，經檢察官提起公訴（九十三年度偵字第一一八六七
號），本院判決如左：
    主　　　文
丁○○意圖供行使之用，而偽造有價證券，累犯，處有期徒刑年肆月。
如附表所示之支票壹紙，沒收。
    事      實
一、丁○○曾因違反麻醉藥品管理條例案件，於民國（下同）八十二年五月十三日，
    經本院以八十二年度訴字第四四號刑事判決判處有期徒刑五年二月，八十二年九
    月二十九日，經臺灣高等法院以八十二年度上訴字第四六一六號刑事判決撤銷原
    審判決，改為判處有期徒刑五年，八十三年一月六日，經最高法院以八十三年度
    台上字第三○號刑事判決駁回上訴而告確定，刑期起算日期為八十三年三月四日
    ，指揮書原載執行完畢日期為八十八年三月三日，八十四年十二月二十二日因縮
    短刑期假釋出監，縮刑期滿日期為八十八年一月二十四日，假釋期滿未經撤銷，
    以已執行完畢論。詎其仍不知心生悔悟，竟基於意圖為自己不法之所有及意圖供
    行使之用而偽造有價證券之犯意，利用其受僱於丙○○所開設之「凰凰冷氣空調
    行」（位於臺北縣中和市○○路十巷六號一樓）之便，在九十二年十二月一日上
    午某時，趁店內其他人員不在之際，徒手竊取置於「凰凰冷氣空調行」辦公桌抽
    屜內（起訴書誤繕為辦公桌上）之支票一紙（票號：ＡＹ0000000、付款
    人：大眾商業銀行中和分行，原已蓋有「凰凰冷氣空調行」及「丙○○」之印文
    〈起訴書雖原認「凰凰冷氣空調行」及「丙○○」之印文係遭盜蓋，惟公訴人於
    審判期日業以言詞更正〉，惟未填載發票日及金額），旋於不詳時、地，擅自填
    寫支票面額（新臺幣〈下同〉六萬元）及發票日期（九十二年十一月二十九日）
    ，且於偽造完成該有價證券（支票）後即交付予不知情之女友甲○○，囑其持往
    銀行提示，殆甲○○於九十二年十二月一日持該支票至華南商業銀行南勢角分行
    以其帳戶委任取款，丙○○旋經銀行通知而發覺，並隨即於九十二年十二月二日
    ，向大眾商業銀行中和分行掛失止付並報警循線偵悉上情。
二、案經丙○○訴由臺北縣政府警察局中和分局移送臺灣板橋地方法院檢察署檢察官
    偵查起訴。
  　理  　　由
一、訊據被告丁○○坦承於前開時、地竊取支票，嗣並交付證人甲○○而囑其提示等
    情，惟否認填載支票面額、發票日期，辯稱：伊竊取該支票時，該支票已填載日
    期，另金額部分係伊交代證人甲○○處理云云。
二、經查：
（一）被告於檢察官偵查中業已供承前開支票之金額、日期係伊填載後交給甲○○一
      事（見臺灣板橋地方法院檢察署九十三年度偵字第一一八六七號卷第四十五頁
      背面），核與告訴人（證人）丙○○於本院審理中所證述之情節相符，另證人
      甲○○（於本院審理中經傳喚、拘提無著）於檢察官偵查中亦結證稱：「（票
      何來？）丁○○拿給我，且票上已蓋好大小章、『金額』、『日期』也已填好
      ，只有帳號我的。」（見臺灣板橋地方法院檢察署九十三年度偵字第一一八六
      七號卷第四十五頁背面、第四十六頁正面）。
（二）再者，比對前開支票所填載之面額「『陸』萬元」與被告於檢察官偵查、本院
      審理中所簽署之「蘇成『法』」字跡（見臺灣板橋地方法院檢察署九十三年度
      偵字第一一八六七號卷第四十六頁正面、本院卷第二十一頁、第三十七頁），
      於「陸」及「法」中關於「土」之寫法，以肉眼即足見二者有相同之書寫特徵
      （即「土」之上半部均係以一筆完成）。
（三）綜合上述，被告嗣於本院審理中翻異前供而執前詞置辯，無非避重就輕之詞，
      自無足採信。
三、從而，本案事證已臻明確，被告犯行洵堪認定，自應依法論科。
四、核被告丁○○所為，係犯刑法第三百二十條第一項之竊盜罪及刑法第二百零一條
    第一項之偽造有價證券罪。被告行使有價證券之低度行為為偽造之高度行為所吸
    收，而不另論罪。被告所犯上開二罪間，有方法、結果之牽連關係，為牽連犯，
    應依刑法第五十五條之規定，從一重之偽造有價證券罪論處。查被告曾因違反麻
    醉藥品管理條例案件，於八十二年五月十三日，經本院以八十二年度訴字第四四
    號刑事判決判處有期徒刑五年二月，八十二年九月二十九日，經臺灣高等法院以
    八十二年度上訴字第四六一六號刑事判決撤銷原審判決，改為判處有期徒刑五年
    ，八十三年一月六日，經最高法院以八十三年度台上字第三○號刑事判決駁回上
    訴而告確定，刑期起算日期為八十三年三月四日，指揮書原載執行完畢日期為八
    十八年三月三日，八十四年十二月二十二日因縮短刑期假釋出監，縮刑期滿日期
    為八十八年一月二十四日，假釋期滿未經撤銷，以已執行完畢論，此有臺灣高等
    法院被告全國前案紀錄表在卷可稽，其於五年內再犯有期徒刑以上本案之罪，應
    依刑法第四十七條之規定論以累犯，並依法加重其刑。爰審酌被告貪圖一己之私
    利而為本案犯行之犯罪動機、目的、手段、所生危害及其智識程度、犯罪後猶避
    重就輕等一切情狀，量處如主文所示之刑，以資懲儆。
五、如附表所示之支票一紙，屬偽造之有價證券（雖未扣案，但未能證明業已滅失）
    ，應依刑法第二百零五條之規定，不問屬於犯人與否均宣告沒收。
據上論斷，應依刑事訴訟法第二百九十九條第一項前段，刑法第三百二十條第一項、
第二百零一條第一項、第五十五條、第四十七條、第二百零五條，罰金罰鍰提高標準
條例第一條前段，判決如主文。
本案經檢察官陳銘祥到庭執行職務。
中　　　華　　　民　　　國　　　九十三　　　年　十一　　月　　 十六 　　日
                                  臺灣板橋地方法院刑事第八庭
                                    審判長法　官  王  屏  夏
                                    　　　法　官  王  偉  光
                                    　　　法　官  陳  鴻  清
右正本證明與原本無異。
如不服本判決，應於判決送達後十日內，向本院提出上訴狀。
                                          書記官  林　蔚　然
中　　　華　　　民　　　國　　　九十三　　　年　十一　　月　　 十六 　　日
附錄本案論罪科刑法條全文：
刑法第二百零一條：
意圖供行使之用，而偽造、變造公債票、公司股票或其他有價證券者，處三年以上十
年以下有期徒刑，得併科三千元以下罰金。
行使偽造、變造之公債票、公司股票或其他有價證券，或意圖供行使之用，而收集或
交付於人者，處一年以上七年以下有期徒刑，得併科三千元以下罰金。
刑法第三百二十條：
意圖為自己或第三人不法之所有，而竊取他人之動產者，為竊盜罪，處五年以下有期
徒刑、拘役或五百元以下罰金。
意圖為自己或第三人不法之利益，而竊佔他人之不動產者，依前項之規定處斷。
前二項之未遂犯罰之。
附表：
┌─────┬─────┬────┬───────┬──────────┐
│支票號碼  │票載發票日│金    額│  發  票  人  │  付    款    人    │
├─────┼─────┼────┼───────┼──────────┤
│AY0000000 │ 92.11.29 │ 60000元│凰凰冷氣空調行│大眾商業銀行中和分行│
│          │          │        │丙○○        │                    │
└─────┴─────┴────┴───────┴──────────┘
